臺灣高等法院交通事件裁定
　　　　　　　　　　　　　　　　　 100年度交抗字第1476號
抗　告　人
即受處分人　陳炳皇
上列抗告人因違反道路交通管理處罰條例案件，不服臺灣桃園地
方法院，中華民國100年9月5日所為裁定（99年度交聲字第1733
號），提起抗告，本院裁定如下：
    主  文
抗告駁回。
    理  由
一、原裁定意旨略以：抗告人即受處分人（下稱抗告人）陳炳皇
    於民國99年8月31日上午9時11分許，駕駛156-GK號營業用一
    般大貨車行經桃園縣大溪鎮○○路212巷口未暫停讓行人先
    行通過即貿然行車，因而撞擊行人穿越道上行走之被害人鄧
    雨生，致被害人送醫後死亡，經臺灣桃園地方法院以100年
    度審交訴字第57號協商判決判處有期徒刑6月，緩刑3年確定
    ，而臺灣省桃園縣區車輛行車事故鑑定委員會之鑑定結果亦
    認定抗告人確有違反道路交通安全規則，因而肇事致人死亡
    情事。故原處分機關即交通部公路總局新竹區○○○○道路
    交通管理處罰條例第44條第2項、第61條第1項第4款、第67
    條第3項規定，裁處抗告人罰鍰新臺幣（下同）3,000元，吊
    銷駕駛執照，1年內禁考，核無違誤，其異議為無理由，應
    予駁回等語。
二、按「汽車行經行人穿越道，遇有行人穿越時，無論有無交通
    警察指揮或號誌指示，均應暫停讓行人先行通過」；「汽車
    駕駛人，駕駛汽車行經行人穿越道有行人穿越時，不暫停讓
    行人先行通過者，處1200元以上3600百元以下罰鍰。」；「
    汽車駕駛人，違反道路交通安全規則，因而肇事致人死亡者
    ，吊銷其駕駛執照」；「汽車駕駛人曾依本條例其他各條規
    定吊銷駕駛執照者，一年內不得考領駕照」，道路交通安全
    規則第103條第2項、道路交通管理處罰條例第44條第2項、
    第61條第1項第4款及第67條第3項分別定有明文。
三、抗告意旨略以：抗告人行車一向小心，對本件車禍內心難過
    ，但勇於面對，已與被害人家屬和解，因抗告人無專才，懇
    請撤銷吊銷處分以維家計云云。
四、經查：
  (一)抗告人於99年8月31日上午9時11分許，駕駛156-GK號營業用
    大貨車行經桃園縣大溪鎮○○路212巷口，因未注意車前狀
    況，禮讓行人穿越道上行人即被害人先行，而撞擊被害人致
    其死亡之事實，業據抗告人於該過失致死案件之警詢及審理
    中坦承不諱（見原審卷第18頁反面至19頁、第45頁反面所附
    之原審100年度審交訴字第57號警詢筆錄及準備程序筆錄）
    ，且有道路交通事故現場圖、道路交通事故調查報告表、相
    驗屍體證明書附卷足憑（見原審卷第17頁、第26頁）。再依
    上開道路交通事故現場圖、道路交通事故調查報告表、現場
    照片光碟內容以觀，抗告人駕駛上開車輛沿介壽路往大溪方
    向行駛於內側車道，經劃設有行人穿越道之號誌正常運作之
    交叉路口，未減速慢行且未注意車前狀況而暫停讓在行人穿
    越道上穿越道路之行人先行，致撞擊於行人穿越道上穿越道
    路之被害人致死為本件肇事原因，臺灣省桃園縣區車輛行車
    事故鑑定委員會之鑑定結果同此認定，此有該會鑑定意見書
    在卷可參（見原審卷第29至31頁）。足認抗告人有違反道路
    交通安全規則（即抗告人違反道路交通管理處罰條例第44條
    第2項、道路交通安全規則第103條第2項之規定），因而肇
    事致人死亡之事實。
  (二)抗告人未注意車前狀況禮讓行人穿越道上之被害人先行，而
    撞擊被害人致死，雖因和解，並經臺灣桃園地方法院100年
    度審交訴字第57號認定係業務過失致人於死，而判處有期徒
    刑6月，緩刑3年確定，然本件罰鍰、吊銷駕照及禁止考照等
    處分，係屬行政秩序罰性質，與刑事不法無涉，不因和解而
    影響行政處分輕重，且觀道路交通管理處罰條例第第61條第
    1項第4款「汽車駕駛人，違反道路交通安全規則，因而肇事
    致人死亡者，吊銷其駕駛執照」之規定可知，抗告人暨有駕
    駛汽車行經行人穿越道有行人穿越時，不暫停讓行人先行通
    過之行為，而違反道路交通管理處罰條例第44條第2項、道
    路交通安全規則第103條第2項之規定，原處分機關依法「應
    」吊銷其駕駛執照，並無其他行政處分裁量權，故其吊銷抗
    告人駕照、禁止考照之處分，於法未違。
  (三)綜上，抗告人本件違規事實明確，原審以原處分機關依道路
    交通管理處罰條例第44條第2項（原處分機關及原審均雖均
    漏未認定抗告人尚有違反道路交通安全規則第103條第2項之
    情形，惟此不影響抗告人有違反道路交通安全規則因而肇事
    致人死亡之事實認定）、第61條第1項第4款、第67條第3項
    之規定（原處分機關漏載），裁處抗告人罰鍰3,000元，吊
    銷駕駛執照，1年內禁考等處分均屬適法，而駁回其異議，
    核無違誤不當。抗告人以其有悔悟之心、和解事實為由抗告
    ，無足影響原裁定結果，其抗告自無理由，應予駁回。
據上論斷，應依道路交通案件處理辦法第25條，刑事訴訟法第41
2條，裁定如主文。
中    華    民    國   100    年    11    月    17    日
                  刑事第十庭審判長法  官  李麗玲
                                  法  官  張江澤
                                  法  官  陳明珠
以上正本證明與原本無異。
不得抗告。
                                  書記官  張郁琳
中    華    民    國   100    年    11    月    17    日